# 行政处罚？执业？

提问人：89898 时间：2020-07-20 10:30:00
请问为什么证监会的行政处罚只处罚过执业注册会计师？

回答人：chenyiwei
“非执业会员”并不是一个职业身份或者角色。虽然很多非执业会员在上市公司担任财务工作，相信其中也有人因为不恰当的职业行为而被证监会等监管机构处罚，但证监会等监管机构的处罚是基于其作为上市公司财务人员的职业身份，而不是基于其作为非执业会员的身份。证监会的处罚决定中不会涉及被处罚人是否具备非执业会员的身份，因为这与导致处罚的事实和处罚事由均无关。